最高法院刑事判決　　　　　　九十四年度台上字第五八二五號
　　上　訴　人　甲○○○ TE.
　　　　　　　　　　　　護照號.
　　　　　　　　　　　　馬來西.
上列上訴人因違反毒品危害防制條例案件，不服台灣高等法院中
華民國九十四年八月十七日第二審判決（九十四年度上訴字第一
八五四號，起訴案號：台灣桃園地方法院檢察署九十三年度偵字
第一七０九二號），提起上訴，本院判決如下：
    主  文
上訴駁回。
    理  由
按刑事訴訟法第三百七十七條規定，上訴於第三審法院，非以判
決違背法令為理由，不得為之。是提起第三審上訴，應以原判決
違背法令為理由，係屬法定要件。如果上訴理由書狀並未依據卷
內訴訟資料，具體指摘原判決不適用何種法則或如何適用不當，
或所指摘原判決違法情事，顯與法律規定得為第三審上訴理由之
違法情形，不相適合時，均應認其上訴為違背法律上之程式，予
以駁回。本件上訴意旨略稱：上訴人犯案動機係為母親，且已帶
同警方前去逮捕在台灣之聯絡人，因警方未盡力致未能逮捕到人
，致上訴人不能依規定或刑法第五十九條減輕刑責，惟上訴人深
感悔意，懇請減輕六個月以便早日執行完畢，回國與家人團聚云
云。
惟查本件原判決認定上訴人因欲脫離馬來西亞當地「百龍虎」幫
派組織，該幫派中真實姓名、年籍均不詳之成年男子「葉哥」即
要求上訴人代為攜帶毒品來台即可如願脫離。上訴人在仍有意思
決定自由之情況下，並明知愷他命（Ketamine，又稱Ｋ他命）係
毒品危害防制條例第二條第二項第三款所列之第三級毒品，並經
中華民國行政院公告為甲類第四款之管制進出口物品，不得運輸
，亦不得私運進口，竟與「葉哥」共同基於私運管制物品進口之
犯意聯絡，由「葉哥」指派同有犯意聯絡之不詳姓名成年手下二
人，於民國九十三年十月二十九日中午十二時許，在馬來西亞吉
隆坡機場內，將藏置有第三級毒品愷他命之黑色皮鞋一雙、黑色
外套一件，及前往台灣之機票一張、現金馬幣一千元交予上訴人
，並約定事成之後另給付馬幣五千元之報酬，上訴人先於該機場
內將黑色皮鞋換上，並將該外套放置於隨身行李袋中，隨即搭乘
同日下午二時三十分之馬來西亞航空公司編號ＭＨ０九四班機，
於同日下午七時四十分許抵達桃園中正國際機場，而將上開管制
進出口之第三級毒品愷他命私運入境，並於中正國際機場之廁所
內將該黑色外套穿上。嗣因上訴人未經申報即通過行李檢查櫃
後，發現其所通行之路線似乎有誤，轉而向其旁關員查詢，而為
內政部警政署航空警察局安全檢查隊警員會同財政部台北關稅局
人員當場查獲，並於其所穿黑色外套夾層內扣得以塑膠袋夾藏之
第三級毒品愷他命共二十八包，及於所穿黑色皮鞋底內扣得以塑
膠袋夾藏之第三級毒品愷他命共八包（合計共三十六包，毛重一
八九六點九五公克，驗餘淨重一八０六點三五公克，檢驗後合為
一大包，並餘三十六個空塑膠袋），及供夾藏運輸毒品之黑色皮
鞋一雙、黑色外套一件。嗣上訴人主動配合警方前往投宿「葉哥
」事先指定之台北市長虹飯店，欲緝捕在台收受毒品之人，然未
能查獲等情，因而撤銷第一審之判決，改判仍論處上訴人共同運
輸第三級毒品罪刑，係依憑上訴人之自白、旅客入出境紀錄查詢
報表、台北關稅局扣押貨物運輸工具收據、護照影本、出境登記
表各一份、現場照片七張、監視錄影機翻拍之照片六張、供夾藏
運輸毒品之黑色皮鞋一雙、黑色外套一件、扣案之第三級毒品愷
他命、內政部警政署刑事警察局九十四年一月二十五日刑鑑字第
０九三０二二六六二二號鑑定書等證據，為論處上訴人罪刑之依
據，並敘明：(一)、上訴人對於所辯遭「葉哥」等人脅迫乙節，並
未提出任何證據方法以供法院調查，況且，上訴人自吉隆坡機場
搭乘飛機抵達桃園中正國際機場，迄辦理通關、查驗行李止，有
多次之機會向馬來西亞、台灣等地警員、各機場關員求救，惟其
不此之圖，依然執意冒險通關，堪認上訴人對於運輸毒品來台仍
有相當之決定能力。再加以上訴人自稱運輸毒品來台成功之代價
約馬幣五千元，「葉哥」並答應其可如願脫離「百龍虎」之幫派
組織，益見其有共同運輸毒品之高度誘因。(二)、上訴人又稱伊於
警方查獲後有供出台灣收受毒品之人云云，惟查，上訴人於警方
查獲後，航空警察局之人員確帶同上訴人前往台北市長虹飯店查
緝收受毒品之人，雖經埋伏並無共犯出現，且上訴人亦未具體陳
述共犯之姓名，因而無法查獲等情，有內政部警政署航空警察局
九十四年七月十八日航警字第０九四００二０二七七號函在卷可
查，故警方未能查獲係肇因於無具體之人可查緝，上訴人雖稱其
已提供訊息，惟偵查機關查緝毒品案件，需依循法定程序，自不
能僅憑上訴人提供有限之訊息即進行查緝、逮捕行動，故警方未
能查獲上訴人毒品所欲運交之人，難認警方查辦不力，上訴人所
辯亦難採信等理由綦詳，對於上訴人之辯解均詳予指駁說明，其
推理論斷衡諸經驗法則、論理法則、證據法則等均無違背。上訴
意旨或係就原判決已說明之事項，或以原審採證認事之職權行使
，任憑己見漫為事實上之爭執，另其聲請減輕其刑，亦非依據卷
證資料，具體指摘原判決有何違法情事，均核與法律規定得為第
三審上訴理由之違法情形，不相適合，其上訴違背法律上之程式
，應予駁回。
據上論結，應依刑事訴訟法第三百九十五條前段，判決如主文。
中　　華　　民　　國　九十四　年　　十　　月　 二十 　日
                      最高法院刑事第八庭
                          審判長法官  呂　潮　澤
                                法官  吳　昆　仁
                                法官  孫　增　同
                                法官  趙　文　淵
                                法官  吳　　　燦
      本件正本證明與原本無異
                                      書  記  官
中　　華　　民　　國　九十四　年　　十　　月　二十六　日
                                                      V
